

# Rina Hernández

ADMINISTRACIÓN DE NEGOCIOS ASISTENTE DE MARKETING

Honduras

rinaherzun@gmail.com

+504 9749-4269

#### **PERFIL**

Licenciada en Administración de Empresas con experiencia en marketing, gestión empresarial y programación. Líder segura y comunicadora entusiasta. Me apasionan especialmente la tecnología y el marketing. Mi meta es ayudar al desarrollo de mi comunidad.

#### LENGUAJES

Español Inglés

#### **HABILIDADES**

Publicidad digital, Google Ads, Asana, Sprout Social, Zoomph, Office, Hubspot, Google Calendar, Power BI, SQL, Javascript, HTML, CSS, Wordpress, Python, Project Management, Pensamiento crítico, Pensamiento analítico, Resolución de problemas, Comunicación interpersonal

## **EXPERIENCIA LABORAL**

#### ASISTENTE DE MARKETING

#### PITTSBURGH KNIGHTS

Jul 2021 - Presente

- Encargada de asistir al jefe de departamento en la realización de todas las actividades del Departamento de Marketing.
- Encargada de optimizar los procesos aplicando distintas tecnologías.
- Encargada de la creación de planes de Marketing para campañas internas y externas.

#### **ANALISTA DE DATOS**

**EEH** 

Feb 2021 - May 2021

 Fui encargada de la recolección, limpieza y análisis de datos para ayudar a crear modelos que optimizaban procesos.

#### **TRADUCTOR**

#### LIONBRIDGE

Ene 2021 - Feb 2021

 Serví como traductora para varias empresas, entre ellas, Amazon.

# DISEÑADORA / ANALISTA DE NEGOCIOS POR CONTRATO

#### BAKER'S SHOP HN

Oct 2020 - Dec 2020

- Diseñé el logotipo de la empresa, los banners, la página web y los anuncios digitales para la campaña de lanzamiento.
- Desarrollé un plan de negocios para el primer año de operaciones con previsión financiera.

#### ANALISTA DE NEGOCIOS INDEPENDIENTE

#### **MERAKI**

Ene 2020 - Oct 2020

- Desarrollé un plan de negocios para la implementación de una página web de comercio electrónico para negocios auxiliares.
- Desarrollé una web de e-commerce en WordPress.

#### POLLOS CAMPESINO

Ene 2019 - Abr 2019

- Diseñé banners y anuncios digitales para la campaña de marketing de verano.
- Desarrollé un plan de negocio para la restauración de la sucursal Kennedy del restaurante en Tegucigalpa.

## **PROYECTOS**

#### LIDER DE PROYECTO

#### ROZEN

Feb 2020 - Presente

 Rozen es un proyecto que se centra en el desarrollo de generadores atmosféricos de agua a bajo costo, accesibles para las comunidades vulnerables.

#### **INTERESES**

Marketing Digital SEO Programación Recursos renovables Protección de animales Fintech

#### **GERENTE**

#### LU'S BAKERY

Jul 2020 - Ene 2021

• Organización y ejecución de toda actividad gerencial del negocio.

## **EDUCACIÓN**

# Licenciatura en Administración de Empresas

2017 - 2020

### Universidad Católica de Honduras

- GPA 4.0
- Obtuve una amplia formación y realicé con éxito todos los cursos de gestión empresarial.

## Bachillerato en Ciencias y Humanidades

2014 - 2017

**Eagle Wings School** 

- GPA 4.0

# ACTIVIDADES EXTRACURRICULARES

#### **VOLUNTARIADO**

#### MESTIZO Y YO

2020 - Presente

 Recaudo fondos para proyectos de rescate animal en diferentes eventos. Constantemente, trabajo con otros voluntarios para cuidar de los animales rescatados por la organización. También acojo animales hasta que sean adoptados en familias responsables.

#### BECAS 20/20

2019 - 2021

 Colaboré en diversas actividades de voluntariado, como recaudación de fondos, reforestación, recoger basura, asistencia a comunidades vulnerables y la organización de eventos de caridad.

#### CASA DE NOÉ

2017 - 2018

 Colaboré en actividades de recaudación de fondos para proyectos de rescate de animales.

#### RESCATISTA INDEPENDIENTE 2017 - Presente

 Desarrollo proyectos de actividades de rescate de animales; organizando la acogida, la rehabilitación y la adopción de animales rescatados.